ܒܛܠ,,pʿal,ethpʿel,paʿʿel,ethpaʿʿal,aphʿel,ettaphʿal
perfect,3MS,ܒܛܶܠ,´ܶܬܒܛܶܠ,ܒܰܛܶܠ,ܐܶܬܒܰܛܰܠ,ܐܰܒܛܶܠ,ܐܶܬܬܰܒܛܰܠ
perfect,3FS,ܒܶܛܠܰܬ,ܐܶܬܒܰܛܠܰܬ,ܒܰܛܠܰܬ,ܐܶܬܒܰܛܠܰܬ,ܐܰܒܛܠܰܬ,ܐܶܬܬܰܒܛܠܰܬ
perfect,2MS,ܒܛܶܠܬ,ܐܶܬܒܛܶܠܬ,ܒܰܛܶܠܬ,ܐܶܬܒܰܛܰܠܬ,ܐܰܒܛܶܠܬ,ܐܶܬܬܰܒܛܰܠܬ
perfect,2FS,ܒܛܶܠܬܝ,ܐܶܬܒܛܶܠܬܝ,ܒܰܛܶܠܬܝ,ܐܶܬܒܰܛܰܠܬܝ,ܐܰܒܛܶܠܬܝ,ܐܶܬܰܒܛܰܠܬܝ
perfect,1CS,ܒܶܛܠܶܬ,ܐܶܬܒܰܛܠܶܬ,ܒܰܛܠܶܬ,ܐܶܬܒܰܛܠܶܬ,ܐܰܒܛܠܶܬ,ܐܶܬܰܒܛܠܶܬ
perfect,3MP,ܒܛܶܠܘ,ܐܶܬܒܛܶܠܘ,ܒܰܛܶܠܘ,ܐܶܬܒܰܛܰܠܘ,ܐܰܒܛܶܠܘ,ܐܶܬܬܰܒܛܰܠܘ
perfect,3FP,ܒܛܶܠ̈ܝ,ܐܶܬܒܛܶܠ̈ܝ,ܒܰܛܶܠ̈ܝ,ܐܶܬܒܰܛܰܠ̈ܝ,ܐܰܒܛܶܠ̈ܝ,ܐܶܬܬܰܒܛܰܠ̈ܝ
perfect,2MP,ܒܛܶܠܬܽܘܢ,ܐܶܬܒܛܶܠܬܽܘܢ,ܒܰܛܶܠܬܽܘܢ,ܐܶܬܒܰܛܰܠܬܽܘܢ,ܐܰܒܛܶܠܬܽܘܢ,ܐܶܬܬܰܒܛܰܠܬܽܘܢ
perfect,2FP,ܒܛܶܠܬ̈ܶܝܢ,ܐܶܬܒܛܶܠ̈ܬܶܝܢ,ܒܰܛܶܠܬ̈ܶܝܢ,ܐܶܬܒܰܛܰܠ̈ܬܶܝܢ,ܐܰܒܛܶܠܬ̈ܶܝܢ,ܐܶܬܬܰܒܛܰܠ̈ܬܶܝܢ
perfect,1CP,ܒܛܶܠܢ,ܐܶܬܒܛܶܠܢ,ܒܰܛܶܠܢ,ܐܶܬܒܰܛܰܠܢ,ܐܰܒܛܶܠܢ,ܐܶܬܬܰܒܛܰܠܢ
imperfect,3MS,ܢܶܒܛܰܠ,ܢܶܬܒܛܶܠ,ܢܒܰܛܶܠ,ܢܶܬܒܰܛܰܠ,ܢܰܒܛܶܠ,ܢܶܬܬܰܒܛܰܠ
imperfect,3FS,ܬܶܒܛܰܠ,ܬܶܬܒܛܶܠ,ܬܒܰܛܶܠ,ܬܶܬܒܰܛܰܠ,ܬܰܒܛܶܠ,ܬܶܬܰܒܛܰܠܝ
imperfect,2MS,ܬܶܒܛܰܠ,ܬܶܬܒܛܶܠ,ܬܒܰܛܶܠ,ܬܶܬܒܰܛܰܠ,ܬܰܒܛܶܠ,ܬܶܬܰܒܛܰܠ
imperfect,2FS,ܬܶܒܛܠܺܝܢ,ܬܶܬܒܰܛܠܺܝܢ,ܬܒܰܛܠܺܝܢ,ܬܶܬܒܰܛܠܺܝܢ,ܬܰܒܛܠܺܝܢ,ܬܶܬܰܒܛܠܺܝܢ
imperfect,1CS,ܐܶܒܛܰܠ,ܐܶܬܒܛܶܠ,ܐܶܒܰܛܶܠ,ܐܶܬܒܰܛܰܠ,ܐܰܒܛܶܠ,ܐܶܬܬܰܒܛܰܠ
imperfect,3MP,ܢܶܒܛܠܽܘܢ,ܢܶܬܒܰܛܠܽܘܢ,ܢܒܰܛܠܽܘܢ,ܢܶܬܒܰܛܠܽܘܢ,ܢܰܒܛܠܽܘܢ,ܢܶܬܬܰܒܛܠܽܘܢ
imperfect,3FP,ܢܶܒ̈ܛܠܳܢ,ܢܶܬܒܰܛܠ̈ܳܢ,ܢܒܰܛܠ̈ܳܢ,ܢܶܬܒܰܛܠ̈ܳܢ,ܢܰܒܛܠ̈ܳܢ,ܢܶܬܬܰܒܛܠ̈ܳܢ
imperfect,2MP,ܬܶܒܛܠܽܘܢ,ܬܶܬܒܰܛܠܽܘܢ,ܬܒܰܛܠܽܘܢ,ܬܶܬܒܰܛܠܽܘܢ,ܬܰܒܛܠܽܘܢ,ܬܶܬܰܒܛܠܽܘܢ
imperfect,2FP,ܬܶܒ̈ܛܠܳܢ,ܬܶܬܒܰܛܠ̈ܳܢ,ܬܒܰܛܠ̈ܳܢ,ܬܶܬܒܰܛܠ̈ܳܢ,ܬܰܒܛܠ̈ܳܢ,ܬܶܬܰܒܛܠ̈ܳܢ
imperfect,1CP,ܢܶܒܛܰܠ,ܢܶܬܒܛܶܠ,ܢܒܰܛܶܠ,ܢܶܬܒܰܛܰܠ,ܢܰܒܛܶܠ,ܢܶܬܬܰܒܛܰܠ
imperative,MS,ܒܛܰܠ,ܐܶܬܒܰܛܠ,ܒܰܛܶܠ,ܐܶܬܒܰܛܰܠ,ܐܰܒܛܶܠ,ܐܶܬܬܰܒܛܰܠ
imperative,FS,ܒܛܰܠܝ,ܐܶܬܒܰܛܠܝ,ܒܰܛܶܠܝ,ܐܶܬܒܰܛܰܠܝ,ܐܰܒܛܶܠܝ,ܐܶܬܬܰܒܛܰܠܝ
imperative,MP,ܒܛܰܠܘ,ܐܶܬܒܰܛܠܘ,ܒܰܛܶܠܘ,ܐܶܬܒܰܛܰܠܘ,ܐܰܒܛܶܠܘ,ܐܶܬܬܰܒܛܰܠܘ
imperative,FP,ܒܛܰܠ̈ܝ,ܐܶܬܒܰܛܠ̈ܝ,ܒܰܛܶܠ̈ܝ,ܐܶܬܒܰܛܰܠ̈ܝ,ܐܰܒܛܶܠ̈ܝ,ܐܶܬܬܰܒܛܰܠ̈ܝ
active-participle,MS,ܒܳܛܶܠ,ܡܶܬܒܛܶܠ,ܡܒܰܛܶܠ,ܡܶܬܒܰܛܰܠ,ܡܰܒܛܶܠ,ܡܶܬܬܰܒܛܰܠ
active-participle,FS,ܒܳܛܠܳܐ,ܡܶܬܒܰܛܠܳܐ,ܡܒܰܛܠܳܐ,ܡܶܬܒܰܛܠܳܐ,ܡܰܒܛܠܳܐ,ܡܶܬܬܰܒܛܠܳܐ
active-participle,MP,ܒܳܛܠܺܝܢ,ܡܶܬܒܰܛܠܺܝܢ,ܡܒܰܛܠܺܝܢ,ܡܶܬܒܰܛܠܺܝܢ,ܡܰܒܛܠܺܝܢ,ܡܶܬܬܰܒܛܠܺܝܢ
active-participle,FP,ܒܳܛ̈ܠܳܢ,ܡܶܬܒܰܛ̈ܠܳܢ,ܡܒܰܛ̈ܠܳܢ,ܡܶܬܒܰܛܠ̈ܳܢ,ܡܰܒܛܠ̈ܳܢ,ܡܶܬܬܰܒܛܠ̈ܳܢ
passive-participle,MS,ܒܛܺܝܠ,,ܡܒܰܛܰܠ,,ܡܰܒܛܰܠ,
passive-participle,FS,ܒܛܺܝܠܳܐ,,ܡܒܰܛܠܳܐ,,ܡܰܒܛܠܳܐ,
passive-participle,MP,ܒܛܺܝܠܺܝܢ,,ܡܒܰܛܠܺܝܢ,,ܡܰܒܛܠܺܝܢ,
passive-participle,FP,ܒܛܺܝ̈ܠܳܢ,,ܡܒܰܛ̈ܠܳܢ,,ܡܰܒܛ̈ܠܳܢ,
infinitive,,ܡܶܒܛܰܠ,ܡܶܬܒܛܳܠܽܘ,ܡܒܰܛܳܠܽܘ,ܡܶܬܒܰܛܳܠܽܘ,ܡܰܒܛܳܠܽܘ,ܡܶܬܬܰܒܛܳܠܽܘ